臺灣臺中地方法院刑事判決　　　　　　　94年度訴緝字第78號
公　訴　人　臺灣臺中地方法院檢察署檢察官
被　　　告　戊○○
　　　　　　　　　　（另案於臺灣臺中監獄執行中）
上列被告因偽造文書案件，經檢察官提起公訴（臺灣臺中地方法
院檢察署九十二年度偵字第二０六００號）及移送本院併案審理
（臺灣桃園地方法院檢察署九十四年度偵緝字第五七三號），本
院判決如下：
    主    文
戊○○共同連續行使偽造私文書，足以生損害於公眾及他人，處
有期徒刑月，如易科罰金，以佰元折算壹日。
偽造之鄭俊達、劉明洲、邱世雄之印章合計顆；如附表所示之
私文書上偽造之庚○○、壬○○之署名各壹枚、鄭俊達、劉明洲
、邱世雄之印文合計伍枚，均沒收之。
    犯罪事實
一、戊○○前於民國八十九年間，曾因詐欺案件，經本院於八十
    九年三月三十日以八十八年度易字第三九四０號判處有期徒
    刑八月，後由臺灣高等法院臺中分院於八十九年六月二十八
    日以八十九年度上易字第一一二七號判決駁回其上訴而告確
    定，其於八十九年十二月二十一日入監執行，在九十年八月
    二十日執行完畢（此部分所處有期徒刑八月，嗣因與戊○○
    另案犯重利罪、違反槍砲彈藥刀械管制條例及偽造文書罪所
    處之有期徒刑三月、一年一月及六月定應執行刑為有期徒刑
    二年二月確定，現仍在監執行中，依數罪併罰而定應執行刑
    之數罪是否執行完畢，係以所定之刑全部執行完畢為斷。其
    在未裁定前已先執行之有期徒刑之罪，因嗣後合併他罪定應
    執行刑之結果，檢察官所換發之執行指揮書，係執行應執行
    刑，其前已執行之有期徒刑部分，僅應予扣除，不能認為已
    執行完畢，故其於本件雖有連續犯之部分犯行係於前開有期
    徒刑八月執行完畢後為之，亦不構成累犯）；其於八十九年
    初，欲與不知情之甲○○（業經檢察官為不起訴處分確定）
    合作開設公司，由甲○○出資共同經營電子零組件貿易，戊○○乃先向熟稔公司設立登記事務，並在臺中市○區○○街
    七九號經營三立會計師事務所之友人丙○○（所涉共同偽造
    文書犯行，業經本院於九十四年二月四日以九十三年度訴字
    第一九九四號判處有期徒刑四月，並由丙○○撤回上訴而告
    確定）詢問，丙○○因適受辛○○、庚○○之委託，辦理渠
    等原所經營長融投資顧問股份有限公司（下稱長融投資顧問
    公司，原發起人為辛○○、庚○○、壬○○、己○○、癸○○、洪甘及丙○○）之結束營業登記手續，戊○○及丙○○
    為圖一時之便利，免除重新設立公司程序繁複之勞費，均明
    知辛○○、庚○○、壬○○、己○○（嗣更名為湯蓉蓉）、
    癸○○、洪甘等人並無意將公司轉手由他人營運，亦無繼續
    為長融投資顧問公司之董事、監察人或股東之意願，而戊○○所提供之劉明洲、鄭俊達、邱世雄等人之身分證件，各該
    本人亦俱未能知悉將擔任長融投資顧問公司之董事、董事長
    或監察人之情事，詎仍基於行使偽造私文書及使公務員登載
    不實之概括犯意聯絡，自八十九年六月二日起，於附表所示
    之時間，均先在不詳地點利用不知情之刻印店成年人員，偽
    刻鄭俊達、劉明洲與邱世雄等人之印章（甲○○之印章部分
    ，因其有提供資金，委由戊○○出面共同設立公司，應認係
    授意為之，而無偽造之問題），再連同辛○○先前所交付予
    丙○○，以辦理公司登記相關事項而非偽刻之辛○○、庚○○、壬○○、癸○○與長融投資顧問公司之印章，先後冒用
    辛○○等人之名義，在不詳地點持以蓋用在如附表所示長融
    投資顧問公司申請改名（更名為長融國際企業股份有限公司
    ，下稱長融國際企業公司）、改選董事長、監察人變更登記
    之相關文件上，以偽造完成表明庚○○、壬○○、己○○、
    癸○○、洪甘等人仍為長融國際企業公司之董事、監察人或
    股東與鄭俊達、劉明洲、邱世雄等人投資擔任長融國際企業
    公司之董事、監察人，並同意自長融國際企業公司原股東處
    受讓部分股東出資及鄭俊達願為該公司負責人，向經濟部中
    部辦公室申請變更登記之各該私文書，再於各次偽造完成後
    ，先後持上開文件交付予經濟部中部辦公室之承辦公務員而
    行使，使該不知情之承辦公務員將庚○○等人願繼續或鄭俊
    達等人願擔任長融國際企業公司股東、董事或監察人等不實
    事項登載在長融國際企業公司之變更登記資料上，均足以生
    損害於辛○○、庚○○及鄭俊達等人與主管機關對於公司登
    記資料管理之正確性。
二、案經被害人辛○○、庚○○訴由臺灣臺中地方法院檢察署檢
    察官偵查起訴，暨臺灣臺中地方法院檢察署檢察官自動檢舉
    呈請臺灣高等法院檢察署令轉臺灣桃園地方法院檢察署檢察
    官偵查後，移送本院併案辦理。
    理    由
一、訊據被告戊○○固坦陳確有洽詢同案被告丙○○關於設立公
    司之手續，經同案被告丙○○告以承接既有之公司可免除重
    新設立公司程序繁複之勞費，被告戊○○即同意承接原由告
    訴人辛○○發起設立之長融投資顧問公司，除將之更名為長
    融國際企業公司外，並自任公司董事長等情，然矢口否認有
    何公訴人所指之偽造文書及行使之犯行，辯稱：當初是甲○○說要出資設立公司經營電子零組件貿易事業，丙○○說設
    立新公司要一定之時間，程序亦比較繁雜，建議是否承接別
    人不願營運之公司，伊表示同意，並將公司登記之事項全權
    委由丙○○辦理，伊並不知告訴人辛○○、庚○○及壬○○
    、己○○、癸○○、洪甘等人並無意將公司轉手由他人營運
    ，亦無繼續為長融投資顧問公司之董事、監察人或股東之意
    願，且伊既未曾過問，也不知丙○○續以告訴人庚○○等人
    之名義為董事、監察人或股東，並為公司之變更登記。另鄭
    俊達、劉明洲之身份資料不是伊提供的，而邱世雄係伊朋友
    ，伊用邱世雄之名義擔任長融國際企業公司之監察人有經過
    邱世雄的同意云云；然查，上揭犯罪事實，業據同案被告丙○○於本院審理時到庭以證人之身分具結供稱：伊原受辛○○之託，辦理長融投資顧問公司結束營業之登記手續。後適
    因戊○○向伊洽詢辦理公司設立之流程，伊即建議戊○○是
    否直接承接長融投資顧問公司，可免除另設新公司手續之繁
    複，經戊○○應允後，伊即以新臺幣（下同）五萬元之代價
    ，由戊○○提供其本人與甲○○之身分資料及證件，為戊○○辦理長融投資顧問公司之更名及變更負責人、董事、監察
    人等事項。之後國稅局至公司設立地址行履勘時，因查無公
    司實際營運之跡象，故未給予稅籍編號，是戊○○並未實際
    為經營。迄九十一年初，伊有應戊○○所請向經濟部提出公
    司之解散登記聲請，嗣經濟部要求補正而未果，戊○○其後
    乃再提供劉明洲、鄭俊達、邱世雄等人之身分資料，命伊為
    公司改選董監事之變更登記等語不諱（見本院卷第一三五頁
    至第一四五頁），核與被害人辛○○、庚○○分別於警詢、
    偵查及本院關於同案被告丙○○涉及偽造文書案件審理時指
    述之情節大致相符（見發查卷第一九頁至第二０頁、他字卷
    第三六頁至第三七頁反面、第七九頁至第八０頁，本院九十
    三年度訴字第一九九四號卷第一五三頁至第一六二頁），且
    本件復有本院依職權所調閱之長融國際企業公司案卷一宗（
    附於卷外）及附表所示之各該偽造私文書影本在卷可資佐證
    。同案被告丙○○固於本院審理時證陳告訴人辛○○不願再
    續營公司擔任負責人或股東一事，伊並未告知予被告戊○○
    知情云云，惟被告戊○○既同意承接公司，擔任負責人一職
    ，對公司組織自有一定程度之了解，其未於承接之初即提供
    足夠之股東身分資料予同案被告丙○○辦理變更登記，主觀
    上當容許同案被告丙○○或援用長融投資顧問公司既有之公
    司股東名單，或自行另外尋覓其他亦無意擔任股東之人之身
    分資料以為公司變更登記，是被告戊○○對同案被告丙○○
    援用原長融投資顧問公司董事或股東即庚○○等人之名義繼
    續為更名後之長融國際企業公司之董事或股東一事，自難諉
    為不知而全無罪責，則同案被告丙○○此部分供詞，尚不足
    據為被告戊○○有利認定之憑佐。至被告戊○○所稱邱世雄
    部分有經其同意擔任公司之監察人，惟卻未能明確陳明邱世
    雄確實之年籍資料以供本院查核，其此部分所陳，亦屬虛妄
    。綜此，被告戊○○所為上述辯詞，無非為事後脫飾卸責之
    語，不足採信。本件事證至臻明確，被告戊○○犯行洵堪認
    定。
二、按公司登記審核作業係採準則主義，就公司申請書件之形式
    及內容為形式審核，如與法令規定尚無未合，即須准其登記
    ，是以申請變更登記係採形式審查，本件核被告戊○○所為
    ，係犯刑法第二百十六條、第二百十條之行使偽造私文書罪
    及同法第二百十四條之使公務員登載不實罪。被告戊○○與
    同案被告丙○○共同利用不知情之刻印店成年人員偽造鄭俊
    達、劉明洲、邱世雄等人之印章使用，應屬間接正犯。另被
    告戊○○係在附表所示之各該同一時日，與同案被告丙○○
    接續盜用印章（辛○○、庚○○、壬○○、己○○、癸○○
    、洪甘與長融投資顧問公司之印章部分）或以偽造之印章蓋
    用印文（鄭俊達、劉明洲與邱世雄之印章部分）在各該偽造
    之私文書上，其乃分別利用同一機會，在同一時段就同一犯
    罪構成事實，本於單一犯意接續進行，以實現一犯罪構成要
    件之單一行為，屬接續犯，應各以一盜用印章、偽造印章罪
    論處；被告戊○○接續盜用辛○○等人及偽造後蓋用鄭俊達
    等人印章之行為，均足生損害於辛○○、鄭俊達等人，係屬
    一行為觸犯數罪名，為同種想像競合犯，均應依刑法第五十
    五條規定以一罪處斷。而其盜用印章及偽造印章、印文之犯
    行，均係屬偽造私文書之部分行為，咸應為其後偽造私文書
    犯行所吸收，不另論罪；其偽造私文書後復持以行使，偽造
    之低度行為亦應為行使之高度行為所吸收，僅論以行使偽造
    私文書罪。公訴人雖於起訴書中漏未論及被告丙○○此部分
    盜用印章及偽造印章、印文犯行，惟與已起訴並經論罪之偽
    造文書部分有實質上一罪之關係，本院自得併予審酌。被告
    戊○○與同案被告丙○○二人間，就上開行使偽造私文書、
    使公務員登載不實犯行部分，均有犯意聯絡及行為分擔，俱
    屬共同正犯。被告戊○○多次行使偽造私文書及使公務員登
    載不實犯行，係時間緊接，方法相同，並分別觸犯構成要件
    相同之罪名，顯係基於概括犯意反覆為之，應依連續犯規定
    論以一罪，並依法各加重其刑。被告戊○○所犯上開連續行
    使偽造私文書罪及連續使公務員登載不實罪二罪間，有方法
    、結果之牽連關係，為牽連犯，應依刑法第五十五條之規定
    ，從一重之連續行使偽造私文書罪處斷。檢察官於起訴書中
    復未論及被告戊○○與同案被告丙○○共同使公務員登載不
    實之罪行，惟因與前開起訴並經論罪之行使偽造私文書犯行
    有牽連犯之裁判上一罪關係，應為起訴之效力所及，復為公
    訴人於本院論告時予以補充，本院同應併予審究。
三、公訴及檢察官論告意旨另謂：被告戊○○明知王新賢、蘇麗
    雪、王天安、范佐淼、陳德和、林德明與李根忠等人俱無擔
    任長融國際貿易股份有限公司之董事長、董事、監察人或股
    東之意願，亦未曾同意出借名義供申辦公司股東及負責人等
    相關登記事項，仍與同案被告丙○○共同基於行使偽造私文
    書及使公務員登載不實之概括犯意聯絡，由戊○○提供王薪
    賢等人之身分證件資料，自八十八年六月三日起至八十九年
    四月二日止，均先在不詳地點利用不知情之刻印店成年人員
    ，偽刻王新賢、蘇麗雪、王天安、范佐淼、陳德和與李根忠
    等人之印章，再連同長融國際貿易公司原負責人辛○○先前
    所交付予同案被告丙○○，以辦理長融國際貿易公司登記相
    關事項而非偽刻之辛○○、庚○○、壬○○、癸○○與長融
    國際貿易公司之印章，先後冒用王新賢、辛○○等人之名義
    ，在不詳地點持以蓋用長融國際貿易公司申請改選董事長、
    監察人變更登記等相關文件上，以偽造完成表明王新賢等人
    投資擔任長融國際貿易公司股東或任董事、監察人，並同意
    自長融國際貿易公司原股東處受讓部分股東出資及王新賢、
    范佐淼、李根忠願為該公司負責人，向原臺灣省政府建設廳
    及經濟部中部辦公室申請變更登記之各該私文書，再於各次
    偽造完成後，先後持上開文件連同王新賢等人之身分證件，
    交付予原臺灣省政府建設廳及經濟部中部辦公室之承辦公務
    員而行使之，使該不知情之承辦公務員將王新賢等人願擔任
    長融國際貿易公司股東、董事或監察人等不實事項登載在長
    融貿易公司之變更登記資料上，均足以生損害於王新賢、辛○○等人及主管機關對於公司登記資料管理之正確性，因認
    被告戊○○此部分所為亦犯刑法共同行使偽造私文書罪嫌云
    云。惟按犯罪事實應依證據認定之，無證據不得認定犯罪事
    實。又被告或共犯之自白，不得作為有罪判決之唯一證據。
    仍應調查其他必要之證據，以察其是否與事實相符，刑事訴
    訟法第一百五十四條第二項及第一百五十六條第二項分別定
    有明文。本件公訴人認被告戊○○涉犯此部分行使偽造私文
    書犯嫌，無非係以同案被告丙○○於偵查中所為王新賢等人
    之身分證件均係由戊○○所提供之供述為其論據，惟被告戊○○嗣於本院已堅決否認參與此部分犯行，即同案被告丙○○嗣於本院審理時，由本院本於被告對證人之詰問權之保護
    ，命同案被告丙○○以證人身分，依法定程序，到場具結陳
    述，並接受被告之詰問，其亦已改稱：長融國際貿易公司董
    事長及股東王新賢等人之身份證件並非戊○○所提供，而是
    綽號「阿邦」之人拿予伊的等語（見本院卷第一三六頁、第
    一四０頁），同案被告丙○○前後之供證既見其瑕疵，且核
    之長融國際貿易公司之案卷，亦查無具體事證足認與被告戊○○有何直接關聯，則僅憑同案被告丙○○於偵查中所為前
    開瑕疵之供述，而欠缺其他積極證據之情況下，揆諸上述法
    條規定之意旨，尚難遽認被告戊○○涉有公訴人此部分所指
    之行使偽造私文書犯行，然因公訴人認此與被告戊○○所為
    前揭經論罪科刑之連續行使偽造私文書部分有連續犯之裁判
    上一罪關係，爰不另為無罪之諭知，亦併此說明之。
三、爰審酌被告戊○○有事實欄所載之前科紀錄，有臺灣高等法
    院被告全國前案紀錄表可查，其平日之素行不佳，犯罪之動
    機、目的僅因為圖個人一時之便利，免除重新設立公司程序
    繁複之勞費，即不惜以行使偽造私文書及使公務員登載不實
    之方式為公司之變更登記，致有損於公益及告訴人辛○○等
    人之權益，所生危害非淺，並衡酌其犯後否認一切犯行之犯
    罪後態度等一切情狀，量處如主文所示之刑，並諭知易科罰
    金之折算標準（按連續數行為而犯同一之罪名者，以一罪論
    ，為刑法第五十六條所明定。是連續犯之數行為，在法律上
    既綜合論以一罪，而為一個評價，則於法律有修正變更之際
    ，茍一部犯行發生在法律修正變動前之舊法時期，一部係在
    新法施行後所犯，因連續犯屬裁判上之一罪，在法律上既綜
    合各犯罪行為而為一個評價，故應依最後行為所應適用之新
    法處斷，而無刑法第二條第一項但書規定之新舊法比較適用
    問題，此有最高法院二十七年上字第一六０七號判例、九十
    二年度台上字第二四三九號判決要旨可資參照。刑法第四十
    一條第一項原規定最重本刑為三年以下有期徒刑以下之刑之
    罪，而受六個月以下有期徒刑或拘役之宣告者，得易科罰金
    ，惟該條文業經立法院三讀通過修正為最重本刑為五年以下
    有期徒刑以下之刑之罪，而受六個月以下有期徒刑或拘役之
    宣告，得易科罰金，並經總統於九十年一月十日以日華總一
    義字第九０００００三八００號公布，自九十年一月十二日
    起生效，本件被告戊○○連續行使偽造私文書之犯行，既賡
    續犯至刑法第四十一條第一項修正公布施行後之九十一年八
    月二十三日止，其此部分行使偽造私文書之行為既與刑法修
    正公布施行前之其他行使偽造私文書犯行，依連續犯論以一
    罪，按諸前開說明，自應逕依修正後之刑法第四十一條第一
    項規定諭知易科罰金折算標準，而無新舊法之比較適用問題
    ）。
四、另如附表所示之私文書，固為供被告戊○○與同案被告丙○○共同為本件犯罪所用之物，然業已提出向經濟部中部辦公
    室為長融投資顧問公司或長融國際企業公司變更登記之申請
    而行使，不復為被告戊○○或同案被告丙○○所有，爰不為
    沒收之諭知。惟各該私文書上偽造庚○○、壬○○之署名各
    一枚與鄭俊達、劉明洲、邱世雄等人之印文合計伍枚，則不
    問屬於犯人與否，均應依刑法第二百十九條規定為沒收之諭
    知。又偽刻之鄭俊達、劉明洲與邱世雄等人之印章合計三顆
    ，並無證據證明業已滅失，亦應依刑法第二百十九條之規定
    ，併予宣告沒收。至如附表所示偽造私文書上，被告丙○○
    所盜用之辛○○、庚○○、壬○○、己○○、癸○○、洪甘
    與長融投資顧問公司之印章所蓋用之印文，既均非屬偽造之
    印文，依法均不得宣告沒收（最高法院四十三年臺上字第七
    四七號判例意旨參照），附予敘明。
五、另臺灣桃園地方法院檢察署檢察官於九十四年八月十九日以
    桃檢惟露九十四偵緝五七三字第０一００五五號函移送意旨
    略以：被告戊○○為長融國際企業公司之負責人，其與同案
    被告丙○○、另案被告王彥博、乙○○基於共同犯意聯絡，
    明知曾永樹、郭繡玲及陳秀季等三人從未在長融國際企業公
    司任職，僅為便利曾永樹等三人向銀行申辦信用貸款，竟由
    另案被告王彥博與渠等洽談後，經同案被告丙○○、另案被
    告戊○○以貸款之三成為代價，而以長融國際企業公司之名
    義，偽造曾永樹等三人分別於長融國際企業公司擔任總務經
    理、業務主任及會計等職務內容不實之在職證明、員工薪資
    明細表及扣繳憑單。嗣於九十一年六月三日，由另案被告王
    彥博帶領曾永樹、郭繡玲、陳秀季三人分持上開偽造之文件
    ，至臺中市○○區○○路二段五五號台新國際商業銀行辦理
    貸款徵信時，為台新國際商業銀行承辦人員察覺有異，進而
    報警查獲，因認被告戊○○就此部分，亦涉犯有刑法第二百
    十六條、第二百十條之行使偽造私文書罪、第二百十五條之
    業務登載不實罪與刑法第三百三十九條第三項、第一項之詐
    欺取財未遂罪，經牽連關係從重論以行使偽造私文書罪後，
    與本件被告戊○○所犯之行使偽造私文書犯行間具有連續犯
    之裁判上一罪關係，故請求移送併案審理等語。經查：
（一）本件公訴人認定被告戊○○此部分犯行亦涉有刑法第二百
      十六條、第二百十條之行使偽造私文書等罪嫌而予以併案
      審理，無非係以共犯丙○○、王彥博、乙○○、曾永樹、
      陳秀季及郭繡玲之供述，暨長融國際企業公司出具之在職
      證明、員工薪資明細表與扣繳憑單等件為據。訊據被告戊○○則堅詞否認有公訴人所指之此部分犯行，辯稱：伊承
      接長融國際企業公司更名前之長融投資顧問公司係聽從丙○○之建議，欲以之經營電子零組件之貿易業務。嗣後雖
      因國稅局未發給稅籍編號至無法經營，但伊於承接之始確
      有開設帳戶，由甲○○出資匯入資金一千多萬元欲供營業
      之用，足見伊並無不法使用空殼公司名義以供他人偽造在
      職證明，向銀行詐貸款項之意圖。丙○○嗣後偽造曾永樹
      等人之在職證明等文件而為不法使用，並未事先照會伊，
      故伊並不知情，亦無參與，更未從中獲利等語。
（二）按犯罪事實應依證據認定之，無證據不得認定犯罪事實，
      刑事訴訟法第一百五十四條第二項。復按提起公訴應由檢
      察官向管轄法院提出起訴書為之。刑事訴訟法第二百六十
      四條第一項定有明文。是以檢察官於提起公訴後，另以函
      片將被告之犯罪事實移送法院聲請併案審理，除該移送之
      犯罪事實與已經起訴部分間有實質上一罪或裁判上一罪關
      係，為起訴效力所及，受訴法院應予合一審判外，並不具
      起訴之效力，法院自毋庸予以審判（參照最高法院八十九
      年度台上字第一八二五號判決意旨）。另刑事訴訟法第一
      百六十一條已於九十一年二月八日修正公布，其第一項規
      定：檢察官就被告犯罪事實，應負舉證責任，並指出證明
      之方法。因此，檢察官對於起訴之犯罪事實，應負提出證
      據及說服之實質舉證責任。倘檢察官所提出之證據，不足
      為被告有罪之積極證明，或其指出證明之方法，無從說服
      法院以形成被告有罪之心證，基於無罪推定之原則，自無
      從為被告有罪之認定，有最高法院三十年上字第八一六號
      、七十六年臺上字第四九八六號、九十二年臺上字第一二
      八號著有判例意旨可參。
（三）查經本院調取臺灣臺中地方法院檢察署九十一年度偵字第
      一一０一三號王彥博等人涉犯以偽造之在職證明向銀行詐
      貸款項之偽造文書案件核閱結果，另案被告王彥博、乙○○、曾永樹、郭繡玲及陳秀季於警詢及偵查中均未供述該
      案係與被告戊○○共同犯之（見九十一年度偵字第一一０
      一三號影印卷第四頁至第二三頁、第六八頁至第七四頁、
      第九四頁至第九五頁、第一五五頁至第一五六頁、第一七
      二頁至第一七三頁、第一八０頁），另案被告乙○○且於
      本院審理時到庭供稱：該等偽造之在職證明等文件，係由
      伊所任職之三立會計師事務所負責人丙○○所交付，伊僅
      知戊○○係丙○○的客戶與朋友，戊○○有無涉入該偽造
      在職證明之案件，伊並不清楚等語（見本院卷第一七七頁
      至第一八二頁），是檢察官援引另案被告王彥博、乙○○
      、曾永樹、郭繡玲及陳秀季等人之供述，以為被告戊○○
      關此部分犯行不利認定之依據，已有誤會。而同案被告丙○○前於本院審理時雖供稱：當初伊有與戊○○談到可以
      用長融國際企業公司之名義幫他人偽造在職證明，向銀行
      詐貸款項，如果確有貸得的話，戊○○也可以分紅等語（
      見本院九十三年度訴字第一九九四號卷第一０二頁），似
      以被告戊○○亦有參與此部分犯行，然迄本件審理時，乃
      以證人之身分傳喚同案被告丙○○到庭作證，並接受被告
      戊○○之反對詰問，其到庭結證改稱：伊所為以長融國際
      企業公司之名義，偽造曾永樹等人之在職證明、扣繳憑單
      等文件之犯行，俱與戊○○無關，戊○○對此亦不知情。
      伊實係與乙○○、王彥博共同犯之等語（見本院卷第一三
      七頁至第一四三頁），所述前後見其扞格，本院衡酌同案
      被告丙○○於本件審理時之證述，係具結後所為，如有虛
      偽不實，即須受偽證罪之處罰，其與被告戊○○既無特殊
      濃厚深刻之情誼，自無甘冒受偽證罪刑事追訴之風險，猶
      設詞為被告戊○○脫飾罪責之可能，是兩相衡量之下，自
      以同案被告丙○○於本件審理時，以證人身分出庭所為之
      上開供證較為可採。況觀諸長融國際企業公司案卷，被告
      戊○○承接長融國際企業公司之時，確實有先後存入資金
      達一千七百餘萬元至長融國際公司之帳戶內，有存摺內頁
      影本附卷足稽（見長融國際企業公司案卷第三六頁反面至
      第三七頁反面），倘被告戊○○承接長融國際企業公司僅
      為以之為名義，替他人偽造在職證明以供向銀行詐貸借款
      ，實無須如此大費周章，猶存入如此鉅額之款項於公司帳
      戶中，足見其此部分所辯陳本有意實際從事電子零組件貿
      易之營業，自始無偽造在職證明，為他人向銀行詐貸款項
      之意圖等語，要屬非虛。被告戊○○既無公訴人此部分所
      指之行使偽造私文書犯行，與本件前開論罪科刑之部分，
      自無連續犯之裁判上一罪關係，是揆之前開最高法院判決
      意旨，本院自無從併辦，此部分應退由承辦檢察官另為適
      法之偵處，末此敘明。
據上論斷，應依刑事訴訟法第二百九十九條第一項前段，刑法第
二十八條、第五十六條、第二百十六條、第二百十條、第二百十
四條、第五十五條、第四十一條第一項前段、第二百十九條，罰
金罰鍰提高標準條例第一條前段、第二條，判決如主文。
本案經檢察官丁○○到庭執行職務。
中　　華　　民　　國　　94　　年　　11　　月　　18　　日
                  刑事第四庭  審判長法  官  劉錫賢
                                    法  官  陳如玲
                                    法  官  陳思成
上正本證明與原本無異。
如不服本判決，應於送達後十日內向本院提出上訴狀（須附繕
本），上訴於臺灣高等法院臺中分院。
                                    書記官  王嘉麒
中　　華　　民　　國　　94　　年　　11　　月　　18　　日
附錄論罪科刑法條
刑法第二百一十六條
行使第二百十條至第二百十五條之文書者，依偽造、變造文書或
登載不實事項或使登載不實事項之規定處斷。
刑法第二百一十條
偽造、變造私文書，足以生損害於公眾或他人者，處五年以下有
期徒刑。
刑法第二百一十四條
明知為不實之事項，而使公務員登載於職務上所掌之公文書，足
以生損害於公眾或他人者，處三年以下有期徒刑、拘役或五百元
以下罰金。
附表：長融投資顧問股份有限公司（後更名為：長融國際企業股
      份有限公司）
┌───┬───────┬────────────┬───────────┐
│編  號│變  更  時  間│  變更所偽造行使之文書  │偽造私文書上之印文、署│
│      │              │                        │押                    │
├───┼───────┼────────────┼───────────┤
│  一  │八十九年六月二│切結書                  │辛○○印文一枚        │
│      │日            │（公司案卷第五九頁反面）│長融投資顧問公司印文一│
│      │              │                        │枚                    │
├───┼───────┼────────────┼───────────┤
│  二  │八十九年六月二│長融國際企業公司董事會議│庚○○印文一枚        │
│      │日            │事錄                    │                      │
│      │              │（公司案卷第五七頁）    │                      │
├───┼───────┼────────────┼───────────┤
│  三  │八十九年六月二│長融國際企業公司股東臨時│壬○○印文一枚        │
│      │日            │會議事錄                │庚○○印文一枚        │
│      │              │（公司案卷第五六頁反面）│                      │
├───┼───────┼────────────┼───────────┤
│  四  │八十九年六月十│長融國際企業公司變更登記│辛○○印文一枚        │
│      │二日          │申請書                  │庚○○印文一枚        │
│      │              │（公司案卷第五五頁）    │壬○○印文一枚        │
│      │              │                        │己○○印文一枚        │
│      │              │                        │長融投資顧問公司印文一│
│      │              │                        │枚                    │
├───┼───────┼────────────┼───────────┤
│  五  │八十九年九月二│長融國際企業公司董事會議│庚○○印文一枚        │
│      │十八日        │事錄                    │                      │
│      │              │（公司案卷第四一頁及其反│                      │
│      │              │面）                    │                      │
├───┼───────┼────────────┼───────────┤
│  六  │八十九年九月二│長融國際企業公司股東臨時│庚○○印文一枚        │
│      │十八日        │會議事錄                │                      │
│      │              │（公司案卷第四０頁及其反│                      │
│      │              │面）                    │                      │
├───┼───────┼────────────┼───────────┤
│  七  │八十九年九月二│長融國際企業公司董事決議│庚○○署名一枚（偽造）│
│      │十八日        │會議紀錄董事簽到名簿    │壬○○署名一枚（偽造）│
│      │              │（公司案卷第三四頁反面）│                      │
├───┼───────┼────────────┼───────────┤
│  八  │八十九年九月二│長融國際企業公司董事會議│庚○○印文一枚        │
│      │十八日        │事錄                    │                      │
│      │              │（公司案卷第三二頁反面至│                      │
│      │              │第三三頁）              │                      │
├───┼───────┼────────────┼───────────┤
│  九  │八十九年九月二│長融國際企業公司股東臨時│庚○○印文一枚        │
│      │十八日        │會議事錄                │                      │
│      │              │（公司案卷第三一頁反面至│                      │
│      │              │第三二頁）              │                      │
├───┼───────┼────────────┼───────────┤
│  十  │八十九年十月九│長融國際企業公司章程及後│庚○○印文一枚        │
│      │日            │附股東名簿              │癸○○印文一枚        │
│      │              │（公司案卷第二九頁至第三│壬○○印文一枚        │
│      │              │一頁）                  │洪甘印文一枚          │
├───┼───────┼────────────┼───────────┤
│ 十一 │八十九年十月十│長融國際企業公司變更登記│庚○○印文一枚        │
│      │六日          │申請書                  │壬○○印文一枚        │
│      │              │（公司案卷第二八頁）    │己○○印文一枚        │
├───┼───────┼────────────┼───────────┤
│ 十二 │九十一年一月二│長融國際企業公司股東臨時│壬○○印文一枚        │
│      │十日          │會決議錄                │                      │
│      │              │（公司案卷第二一頁）    │                      │
├───┼───────┼────────────┼───────────┤
│ 十三 │九十一年一月二│長融國際企業公司解散登記│庚○○印文一枚        │
│      │十日          │申請書                  │壬○○印文一枚        │
│      │              │（公司案卷第二０頁反面）│                      │
├───┼───────┼────────────┼───────────┤
│ 十四 │九十一年八月二│長融國際企業公司股東臨時│劉明洲印文一枚（偽造）│
│      │十日          │會議事錄                │鄭俊達印文一枚（偽造）│
│      │              │（公司案卷第一八頁）    │                      │
├───┼───────┼────────────┼───────────┤
│ 十五 │九十一年八月二│長融國際企業公司變更登記│鄭俊達印文一枚（偽造）│
│      │十三日        │申請書                  │劉明洲印文一枚（偽造）│
│      │              │（公司案卷第一七頁反面）│邱世雄印文一枚（偽造）│
└───┴───────┴────────────┴───────────┘
